臺灣臺中地方法院刑事判決　　　　 96年度豐交簡上字第744號
上　訴　人　臺灣臺中地方法院檢察署檢察官
被　　　告　甲○○
　　　　　　　　　　　樓
上列上訴人因被告過失傷害案件，不服本院豐原簡易庭96年度豐
交簡字第590號中華民國96年7月2日第一審簡易判決（聲請案號
：96年度偵字第13078號），提起上訴，本院第二審合議庭判決
如下：
    主    文
原判決撤銷。
甲○○因過失傷害人，處有期徒刑肆月，如易科罰金，以新台幣
壹仟元折算壹日，減為有期徒刑貳月，如易科罰金，以新台幣壹
仟元折算壹日。
    犯罪事實
一、甲○○於民國96年3月3日19時許，在臺中市○○路某處飲用
    啤酒後，已達不能安全駕駛動力交通工具之程度，且明知汽
    車（含機器腳踏車）駕駛人飲用酒類後其吐氣所含酒精濃度
    超過每公升0．25毫克以上者，不得駕駛，詎仍不顧大眾行
    車之公共安全，於同日20時許，駕駛車牌號碼5960-SF號自
    小客車，沿臺中市市○○○路由西往東方向行駛，途經市○
    ○○路與惠中路口時，本應注意汽車行駛至交岔路口時，其
    行進、轉彎，應遵守燈光號誌之指示，及駕駛人應注意車前
    狀況，並隨時採取必要之安全措施，而依當時天候晴、視距
    良好、路面乾燥、無障礙物，又無不能注意之情形，竟疏未
    注意上揭路口之號誌已變換為紅燈，且因不勝酒力，未及注
    意車前狀況，冒然直行，適有丙○○騎乘車牌號碼J7X-883
    號重機車沿惠中路往市政路方向行駛行經該處因而發生碰撞
    ，致丙○○人、車均倒地，致受有左肩擦傷3×3公分合併左
    腕擦傷3×3公分、右踝擦傷1×1公分及0.5×0.5公分、左下
    肢擦傷2×2公分及1×1公分、疑右腳掌骨骨折等傷害。甲○
    ○於肇事後，尚未有偵查權限之公務員發覺前，於警方據報
    前往現場處理時，在場向到場警員承認為肇事人，自首而接
    受裁判，並於同日21時13分許，測試甲○○呼氣中之酒精濃
    度達每公升0.57毫克（所涉公共危險部分，業經本院96年度
    中交簡字第933號判決確定）。
二、案經丙○○訴由臺灣臺中地方法院檢察署檢察官偵查後聲請
    簡易判決處刑。
    理  由
一、訊據被告甲○○對於上揭犯罪事實於本院審理時坦承不諱，
    核與告訴人丙○○於警詢、偵查中指訴之情節大致相符（告
    訴人丙○○於警詢、偵查中之指訴，雖係被告以外之人於審
    判外之言詞陳述，但被告於本院調查證據時，對該言詞陳述
    不爭執，且未於言詞辯論終結前聲明異議，本院審酌該言詞
    陳述作成時之情況，認為適當，依刑事訴訟法第159條之5之
    規定，得作為證據），並有道路交通事故現場圖、道路交通
    事故調查報告表(一)(二)、道路交通事故談話紀錄表、自首情形
    紀錄表、補充資料表、現場照片、診斷證明書、酒精測定紀
    錄表及刑法第185條之3案件測試觀察紀錄表等件附卷可稽，
    足徵被告行經該交叉路口時，確有疏未注意車前狀況及闖越
    紅燈號誌以致肇事等事實。又按汽車行駛時，駕駛人應注意
    車前狀況，並隨時採取必要之安全措施；及汽車駕駛人飲用
    酒類後吐氣所含酒精濃度超過0.25mg/l者不得駕車；汽車行
    駛至交岔路口時，其行進、轉彎，應遵守燈光號誌之指示，
    道路交通安全規則第94條第3項、第102條第1項第1款、第
    114條第2款分別訂有明文。被告駕車自應注意上述道路交通
    安全規定，而依當時天候晴、視距良好、路面乾燥、無障礙
    物而無不能注意之情形，竟疏未注意及此，因而肇事致告訴
    人受有傷害，自應負過失之責任，且其過失行為與被害人之
    傷害間有相當之因果關係。
    本件事證明確，被告犯行已堪認定。
二、核被告所為，係犯刑法第284條第1項前段之過失傷害罪。而
    按汽車駕駛人，無駕駛執照駕車，酒醉駕車，吸食毒品或迷
    幻藥駕車，行駛人行道或行經行人穿越道不依規定讓行人優
    先通行，因而致人受傷或死亡，依法應負刑事責任者，加重
    其刑至2分之1，道路交通管理處罰條例第86條第1項定有明
    文。上開應依法加重其刑至2分之1之規定，法條既明定汽車
    駕駛人於一定違規之情形（如無駕駛執照駕車，酒醉駕車）
    駕駛汽車致人傷亡，依法應負刑事責任時，即有適用，換言
    之，係肇事者在一定之違規情形下依法應負過失致人於死或
    過失傷害之刑事責任時，即應適用（最高法院92年度台非字
    第60號判決意旨參見）。本件被告於本案所為酒醉駕車之行
    為，業經本院96年度中交簡字第933號判決判處拘役55日確
    定，此經本院調閱該案卷宗核閱無訛，被告汽車駕駛人，酒
    醉駕車因而致人受傷，依法應負刑事責任，所犯過失傷害罪
    ，應依道路交通管理處罰條例第86條第1項之規定加重其刑
    。又本件事故報案人或勤指中心轉來資料並未報明肇事人姓
    名，處理員警前往現場處理時，被告在場，且當場承認為肇
    事人，有臺中市○○○道路交通事故肇事人自首情形紀錄表
    在卷足憑，被告係對於本件未發覺之罪自首而受裁判，爰依
    刑法第62條前段規定減輕其刑，並先加後減之。原審予以論
    罪科刑，固非無見，惟中華民國96年罪犯減刑條例已於96
    年7月4日經總統公布，於96年7月16日施行，被告犯罪時間
    在96年4月24日以前，亦有該條例之適用，依法應予減刑，
    原審未及審酌，容有未恰；再本件被告汽車駕駛人，酒醉
    駕車因而致人受傷，依法應負刑事責任，所犯過失傷害罪，
    應依道路交通管理處罰條例第86條第1項之規定加重其刑，
    原審疏未依法加重其刑，亦有未合。檢察官上訴意旨認原審
    量刑過輕，為有理由，自應由本院予以撤銷改判。爰審酌被
    告酒後駕車，疏未注意汽車行駛至交岔路口時，其行進、轉
    彎，應遵守燈光號誌之指示，及駕駛人應注意車前狀況，並
    隨時採取必要之安全措施因而闖紅燈肇事，致告訴人受有前
    揭傷害，過失情節非輕，危害行車安全及用路人之權益，被
    告事後固坦承上情，且自首為本件事故之肇事人，並於本院
    審理中與告訴人成立和解，有本院和解筆錄1份可稽（9 6
    年度交附民字第281號），惟迄未遵期履行和解條件賠償損
    害（詳本院電話紀錄），犯後態度難謂至善等一切情狀，量
    處如主文所示之刑示懲，且不宜逕為緩刑之宣告。末查，本
    件被告犯罪時間，係在96年4月24日以前，所犯過失傷害罪
    所宣告之刑，合於中華民國96年罪犯減刑條例第2條第1項第
    3款之規定，應減其宣告刑2分之1，並各諭知減刑前後之易
    科罰金折算標準。
據上論斷，應依刑事訴訟法第455條之1第1項、第3項、第369條
第1項前段、第364條、第299條第1項前段，道路交通管理處罰條
例第86條第1項，刑法第284條第1項前段、第62條前段、第41條
第1項前段，刑法施行法第1條之1，中華民國96年罪犯減刑條例
第2條第1項第3款、第7條、第9條，判決如主文。
本案經檢察官乙○○到庭執行職務。
中　　華　　民　　國　　96　　年　　11　　月　　14　　日
                  臺灣臺中地方法院第五法庭
                      審判長法  官  鍾堯航
                            法  官  巫淑芳
                            法  官  吳崇道
上正本證明與原本無異。
如不服本判決，應於收送達後10日內向本院提出上訴書狀（應敘
述具體理由並附繕本）。
上訴書狀如未敘述理由，應於上訴期間屆滿後20日內補提理由書
於本院。
                      書記官  黃舜民
中　　華　　民　　國　　96　　年　　11　　月　　14　　日
附錄論罪科刑法條
刑法第284條第1項：
因過失傷害人者，處6月以下有期徒刑，拘役或5百元以下罰金，
致重傷者，處1年以下有期徒刑、拘役或5百元以下罰金。
